【裁判字號】    89,上易,927
【裁判日期】    890517
【裁判案由】    竊盜
【裁判全文】
臺灣高等法院臺中分院刑事判決                    八十九年度上易字第九二七號
    上  訴  人
    即  被  告  丙○○
    選任辯護人  江來盛
右上訴人因竊盜案件，不服台灣台中地方法院八十九年度易緝字第六○號中華民國八
十九年二月十日第一審判決（起訴案號：台灣台中地方法院檢察署八十七年度偵字第
五五九六號及移送原審法院併案審理之八十七年度偵字第一四九七四號）提起上訴，
本院判決如左：
    主  文
上訴駁回。
    事  實
一、丙○○曾於民國（以下同）八十三年七月間，因違反麻醉藥品管理條例及藥事法
    案件，經法院分別判處有期徒刑五月、一年，合併定應執行刑一年二月，緩刑五
    年，緩刑期間交付保護管束，期間自八十三年八月十二日起至八十八年八月十一
    日止。其於緩刑期間內，猶不知悔改，復基於意圖為自己不法所有之概括犯意，
    先於民國八十七年三月五日上午八時許，在台中市○區○○街三三號，竊取賴王
    枝梅所有車號ＴＶＢ－二九二號機車一部，得手後供己騎乘使用。嗣於八十七年
    三月十日下午十一時許，騎該機車途經台中市○○路與公園路口前為警查獲；又
    於八十七年三月五日上午九時許，在台中市○○路與平等街口竊取江金潭所有車
    號ＳＸＣ－九七七號機車一部，得手後亦供己騎乘使用。嗣丙○○將該機車之車
    牌與鄭金龍所有車號ＳＸＲ－三四一號機車之車牌互換（鄭金龍涉犯收受贓物部
    分，業經本院八十七年度易字第三七七三號判處拘役二十日在案），於八十七年
    七月十七日二十時五十分許，騎該改懸ＳＸＲ－三四一號車牌之機車，行經台中
    市○○路三○八巷與三民路口時為警查獲。
二、案經台中市警察局移送臺灣臺中地方法院檢察署檢察官偵查起訴，及同署檢察官
    移送併辦。
    理  由
一、訊據上訴人即被告丙○○固對於右揭時地騎用賴王枝梅及江金潭所失竊機車而為
    警查獲之事實供承不諱，然矢口否認有何竊盜犯行，辯稱：車號ＴＶＢ－二九二
    號機車，係伊於八十七年三月六日上午十時許，由伊同事徐明鈺以機車載伊前往
    台中市○○路與天祥街口向朋友張淑娟借的；車號ＳＸＣ－九七七號機車（查獲
    時懸掛ＳＸＲ－三四一號車牌），則是伊向鄭金龍借的，該二部機車均非伊所竊
    取云云。惟查：
（一）證人徐明鈺於偵查中證述：伊與丙○○是同事，他當天沒有車，所以載丙○○
      到台中市北屯加油站去借車，但八十七年三月六日並未看過丙○○向張淑娟借
      用ＴＶＢ－二九二號機車，伊亦未見過該機車等語（見八十七年度偵字第五五
      九六號偵查卷第十五頁背面、第十六頁）；另證人張淑娟於檢察官偵查及原審
      法院審理時均證稱未借ＴＶＢ－二九二號機車給丙○○（見同上偵查卷第四十
      頁背面；原審法院八十七年六月十九日訊問筆錄）；再原審法院命被告與張淑
      娟就有否借用機車一事對質時，被告改稱：伊於八十七年三月六日確實未向張
      淑娟借用機車，當天是徐明鈺載伊至加油站，伊騎他的機車去上班（按筆錄誤
      載為徐明鈺騎丙○○之機車去上班），他又以伊名義向一名女子借機車，再騎
      該機車至伊上班處與伊交換，因王樹根說張淑娟有借車給徐明鈺，所以伊以此
      推論徐明鈺是向張淑娟借機車等語（見原審法院八十七年七月三十一日筆錄）
      ，與被告於八十七年三月十一日經警查獲當日，在值日檢察官訊問時所供稱：
      機車是伊於八十七年三月六日上午十時許在進化路與天祥街向朋友張淑娟借的
      ，因當時伊機車剛好壞了，而伊有借一部機車給張淑娟男友李彥宏使用，伊向
      李彥宏要沒有找到人，張淑娟才借伊這部機車，當時她交給伊一支鑰匙，伊向
      她要行照，她說在她男朋友處之情節（見同上偵查卷第六頁）顯不相符。足見
      被告所辯ＴＶＢ－二九二號機車是向張淑娟借用一事，應非真實，不足採信。
（二）證人鄭金龍於本院審理時證稱：丙○○所騎懸掛ＳＸＲ－三四一號機車（即江
      金潭失竊之車號ＳＸＣ－九七七號機車），並非伊借給丙○○，應是丙○○將
      伊所有之ＳＸＲ－三四一號車牌與其竊得之ＳＸＣ－九七七號車牌對換等語（
      見原審法院八十八年六月二日訊問筆錄）。又鄭金龍於原審法院八十七年度易
      字第三七七三號被訴收受贓物案件中否認知悉ＳＸＣ－九七七號車牌為他人竊
      得之贓物之情，雖不為承審法官所採，但該案判決亦認ＳＸＣ－九七七號機車
      係被告丙○○所竊取，此有八十七年度易字第三七七三號刑事判決書在卷可查
      。可知被告所辯ＳＸＣ－九七七號機車（被查獲時懸掛ＳＸＲ－三四一號車牌
      ）是鄭金龍借與使用等語，亦屬卸責之詞，不足採認。
（三）被告於八十七年三月十日被查獲之ＴＶＢ－二九二號機車，係於八十七年三月
      五日上午八時許在台中市○區○○街三三號失竊；於八十七年七月十七日被查
      獲之ＳＸＣ－九七七號，係於八十七年三月五日九時許在台中市○○路平等街
      口失竊，此有車輛竊盜車牌失竊資料個別查詢報表二紙在卷可憑，並經車主賴
      王枝梅之女丁○○、車主江金潭之父甲○○分別於警訊中指陳明確。被告前開
      被查獲時間相隔近四個月，然其所騎用之該二部機車卻均於八十七年三月五日
      失竊，地點均在台中市區內，而失竊時間又僅相差一小時，若非被告連續竊盜
      該二機車，應不致有如此巧合情事；再參以被告所辯分別向張淑娟、鄭金龍借
      得機車之情係屬虛妄，已如前述，益徵上開二部機車應為被告所竊取無疑。綜
      上所述，本件事證明確，被告犯行堪以認定。
二、核上訴人即被告所為，係犯刑法第三百二十條第一項之竊盜罪。其先後二次之竊
    盜犯行，時間緊接，犯罪構成要件相同，顯係基於概括犯意為之，應依連續犯之
    規定以一罪論，並加重其刑。原審適用刑法第五十六條、第三百二十條第一項，
    罰金罰鍰提高標準條例第一條前段之規定並本院審酌被告有如事實欄所示之不良
    素行（參附於偵查卷之台灣台中地方法院檢察署刑案資料查註紀錄表），緩刑期
    間內又不知悔悟警惕，於原審法院審理中多次經合法傳喚無故不到庭（先後通緝
    二次），顯係故意拖延訴訟進行，足見犯後並無悔意，及犯罪之動機、手段、所
    生危害等一切情狀，量處有期徒刑壹年陸月。認事用法俱無不合，量刑亦稱妥適
    ，被告上訴意旨仍執陳前詞否認犯罪，空言指摘原判決不當，並無可取，為無理
    由，應予駁回。
三、被告於八十七年三月五日上午九時許，在台中市○○路與平等街口竊取江金潭所
    有車號ＳＸＣ－九七七號機車一部，而經檢察官移送併辦部分（八十七年度偵字
    第一四九七四號），與起訴經判決有罪部分，有連續犯之裁判上一罪關係，已如
    前述，為起訴效力所及，本院應併予審理，附予敘明。
據上論結應依刑事訴訟法第三百六十八條判決如主文。
本案經檢察官乙○○到庭執行職務。
中      華      民      國    八十九     年      五       月    十七    日
                                  臺灣高等法院臺中分院刑事第四庭
                                        審判長法  官  洪  耀  宗
                                              法  官  吳  重  政
                                              法  官  劉  登  俊
右正本證明與原本無異。
不得上訴。
                                              書記官  林  水  濱
中      華      民      國    八十九     年      五       月    十八    日
附錄論罪科刑法條
刑法第三百二十條第一項：
意圖為自己或第三人不法之所有，而竊取他人之動產者，為竊盜罪，處五年以下有期
徒刑、拘役或五百元以下罰金。
                                                                        Ｑ


司法院資訊處製作；財團法人民間司法改革基金會備份。
